臺灣新竹地方法院刑事判決　　　　　　　99年度易字第296 號
公　訴　人　臺灣新竹地方法院檢察署檢察官
被　　　告　張宸嘉
上列被告因竊盜案件，經檢察官提起公訴（99年度偵字第8335號
），本院判決如下：
    主  文
張宸嘉犯如附表所示之罪，各處如附表所示之刑。應執行有期徒
刑貳年陸月。
    事  實
一、張宸嘉基於意圖為自己不法所有之犯意，先後於附表所示之
    犯罪時間、犯罪地點，分別以附表所示之方式，竊取如附表
    所示之物，得手後，將所竊得之物品除現金外，均賣給金佳
    億資源回收場及宏益環保有限公司，變賣贓物之款項及所竊
    現金均花用一空。
三、案經新竹市警察局第三分局報請臺灣新竹地方法院檢察署檢
    察官偵查後起訴。
    理  由
一、程序部分：
  (一)本案被告所犯之罪係屬刑事訴訟法第376 條第2 款之刑法第
    321 條之竊盜罪，其等於準備程序中就被訴事實為有罪之陳
    述，爰依刑事訴訟法第284條之1規定獨任進行審判程序。
  (二)證據能力之認定
    1.本件被告之供述，被告並未主張係以不正方法取得或筆錄
      記載與實際所述不符合之情形而無證據能力，足認被告等
      人警詢、偵查中之供述，均屬出於自由意識之陳述，無何
      任意性之瑕疵可指，應具有證據能力。
    2.次按被告以外之人於審判外之陳述，雖不符前4 條之規定
      ，而經當事人於審判程序同意作為證據，法院審酌該言詞
      陳述或書面陳述作成時之情況，認為適當者，亦得為證據
      ；又當事人、代理人或辯護人於法院調查證據時，知有第
      159 條第1 項不得為證據之情形，而未於言詞辯論終結前
      聲明異議者，視為有前項之同意，刑事訴訟法第159 條之
      5 第1 項、第2 項分別定有明文。查本件除被告以外之供
      述證據及卷內以其記載為內容之文書證據，雖屬被告以外
      之人於審判外之言詞陳述，惟被告未於本院言詞辯論終結
      前就相關證據無證據能力，聲明異議，依上開規定，即視
      為同意於審判程序作為證據，復經本院審酌陳述作成時之
      情況，認為適當，而認得作為本件之證據。
    3.非供述證據部分，被告等人並未於本院言詞辯論終結前表
      示無證據能力，復查其取得過程亦無何明顯瑕疵，而應可
      做為本件之證據。
二、認定事實所憑之證據：
    訊據被告張宸嘉於警詢、偵訊及本院行訊問、準備程序、審
    理時坦承上開犯行，核與證人即被害人王來好、徐忠慶、林
    余惠美、楊鴻旻及證人楊勝翔於警詢、偵訊之證述情節相符
    ，並有如附表證據欄所示證據在卷可稽。綜上所述，足徵被
    告張宸嘉自白與事實相符，本件事證明確，被告犯行堪以認
    定，應依法論科。
三、新舊法比較：
    查被告張宸嘉於附表所示各該行為後，刑法第321 條第1 項
    業於100 年1 月26日修正公布，於100 年1 月28日生效施行
    。按行為後法律有變更者，適用行為時之法律，但行為後之
    法律有利於行為人者，適用最有利於行為人之法律，刑法第
    2 條第1 項定有明文。修正前之刑法第321 條第1 項原規定
    ：「犯竊盜罪而有左列情形之一者，處六月以上、五年以下
    有期徒刑：一、於夜間侵入住宅或有人居住之建築物、船艦
    或隱匿其內而犯之者。... 六、在車站或埠頭而犯之者。」
    ；而修正後刑法第321 條第1 項則規定：「犯竊盜罪而有下
    列情形之一者，處六月以上、五年以下有期徒刑，得併科新
    臺幣十萬元以下罰金：一、侵入住宅或有人居住之建築物、
    船艦或隱匿其內而犯之者。... 六、在車站、埠頭、航空站
    或其他供水、陸、空公眾運輸之舟、車、航空機內而犯之者
    。」，比較修正前後之規定，修正後該條項於第1 款刪除「
    於夜間」之文字，於第6 款增加「在航空站或其他供水、陸
    、空公眾運輸之舟、車、航空機內」之文字，擴大加重竊盜
    罪之適用範圍，使部分修正前原應適用普通竊盜罪論罪科刑
    之情形，於修正後改諭以加重竊盜罪論罪科刑，並增加得併
    科罰金新臺幣10萬元之規定，解釋上自應以修正前之規定對
    被告較有利，是應依刑法第2 條第1 項前段規定，適用行為
    時之法律即修正前刑法第321 條第1 項規定，對被告較有利
    。
四、論罪科刑：
    按刑法第321 條第1 項第2 款所謂安全設備，指依社會通常
    觀念足認有防盜之設備而言，最高法院25年上字第4168號判
    例意旨可資參照。次按踰越牆垣竊盜者，應論以刑法第321
    條第1 項第2 款之踰越牆垣竊盜罪，並不以有人居住之住宅
    、或有人居住之建築物為限（最高法院75年度台上字第6406
    號、87年度台非字第35號、86年度台上字第1778號、89年度
    台非字第480 號判決意旨參照），又刑法第321 條第1 項第
    2 款之毀越門牆或安全設備竊盜罪。稱「毀」即毀損；稱「
    越」即踰越或超越，毀與越不以兼有為限，若有其一即克當
    之（最高法院86年度台上字第1778號判決意旨參照）。查被
    告張宸嘉所為如附表編號1 之部分，由被害人2 樓未上鎖之
    窗戶逾越進入，係有防盜之作用，是屬安全設備甚明；附表
    編號2 至7 、9 至16所示之部分，分別翻越興昌行資源回收
    場、金誠富資源回收場、金佳億資源回收場鐵門入內行竊犯
    行，屬刑法第321 條第1 項第2 款所稱之踰越門扇竊盜。附
    表編號8 所示之部分，係翻越其住處與被害人王來好住處間
    牆垣後，再打開被害人王來好住處頂樓鐵門入內行竊犯行，
    屬刑法第321 條第1 項第2 款所稱之踰越牆垣竊盜。是核被
    告張宸嘉所為如附表編號1 所示，係犯刑法第321 條第1 項
    第2 款踰越安全設備竊盜罪；所為如附表編號2 至7 、9 至
    15所示，均係犯刑法第321 條第1 項第2 款踰越門扇竊盜罪
    。附表編號8 所為，係犯刑法第321 條第1 項第2 款之踰越
    牆垣竊盜罪。附表編號16所為，係犯刑法第321 條第2 項、
    第1 項第2 款之踰越門扇竊盜未遂罪。此部份被告雖已著手
    於竊盜行為之實行，但因警報器響起驚慌逃離致未得逞而不
    遂，為未遂犯，依刑法第25條第2 項規定，減輕其刑。另被
    告就附表編號8 所為，係先翻越其住處與被害人王來好住處
    間矮牆後，才開被害人王來好頂樓鐵門入內行竊，起訴意旨
    認被告所為，係構成刑法第320 條第1 項之普通竊盜罪，容
    有誤會，惟本件基本社會事實同一，爰依法變更起訴法條為
    刑法第321 條第1 項第2 款之踰越牆垣竊盜罪。被告所犯上
    開16罪之間，犯意各別，行為互殊，應予分論併罰。被告於
    遭警查獲後主動告知附表編號1 、3 至15犯行，業據證人即
    員警劉文禮於本院審理時證述明確（見本院卷第39頁至第39
    頁背面），足證被告於有偵查犯罪職權之公務員發覺附表編
    號1 、3 至15犯罪事實之前，自行供出上開犯行而受裁判，
    符合刑法第62條前段規定，均依法減輕其刑。爰審酌被告之
    素行及其犯罪所生危害、犯罪動機，犯罪之目的、手段、犯
    後態度、犯罪所得財物之價值等一切情狀，各量處如附表所
    示之刑，並定其應執行之刑，如主文所示，且諭知易科罰金
    折算標準，並定其應執行之刑，以示警懲。
據上論斷，應依刑事訴訟法第284條之1、第300條、第299條第1
項前段，刑法第321條第1項第2款、第2項、第25條第2項、第62
條前段、第51條第5款，刑法施行法第1條之1第1項、第2項前 段
，判決如主文。
本案經檢察官黃慧倫到庭執行職務。
中    華    民    國    100    年    4    月     8    日
                  刑事第一庭   法  官  朱美璘
以上正本證明與原本無異。
如不服本判決應於收受判決後10日內向本院提出上訴書狀，並應
敘述具體理由。其未敘述上訴理由者，應於上訴期間屆滿後20日
內向本院補提理由書(均須按他造當事人之人數附繕本)「切勿逕
送上級法院」。
中    華    民    國    100    年    4    月     8    日
                              書記官  楊嘉惠
附錄本案論罪科刑法條：
修正前中華民國刑法第321條
犯竊盜罪而有左列情形之一者，處6月以上、5年以下有期徒刑：
一、於夜間侵入住宅或有人居住之建築物、船艦或隱匿其內而犯
    之者。
二、毀越門扇、牆垣或其他安全設備而犯之者。
三、攜帶兇器而犯之者。
四、結夥三人以上而犯之者。
五、乘火災、水災或其他災害之際而犯之者。
六、在車站或埠頭而犯之者。
前項之未遂犯罰之。
附表：
┌──┬────┬────┬───┬─────┬────┬────────┬────┬──────┬──────┐
│編號│犯罪時間│犯罪地點│被害人│竊取之物品│犯罪方法│     證  據     │適用法條│   宣告刑   │   備   註  │
├──┼────┼────┼───┼─────┼────┼────────┼────┼──────┼──────┤
│ 1  │98年5月 │新竹市香│王來好│收銀機內50│從新竹市│被告張宸嘉自白│刑法第  │張宸嘉犯踰越│自首        │
│(1) │間某日白│山區華江│      │元及10元硬│華江街93│（見99年度偵字第│321條第1│安全設備竊盜│            │
│    │天某時  │街93之3 │      │幣共約3000│之5號住 │8355號卷第108頁 │項第2款 │罪，處有期徒│            │
│    │        │號美好早│      │元        │處2樓外 │至第109頁偵訊、 │        │刑陸月。    │            │
│    │        │餐店一樓│      │          │爬至隔壁│第124頁至第125頁│        │            │            │
│    │        │收銀臺  │      │          │（即同街│偵訊、99年度易字│        │            │            │
│    │        │        │      │          │93之3號 │第296號卷第9頁至│        │            │            │
│    │        │        │      │          │）2樓外 │第9頁背面本院訊 │        │            │            │
│    │        │        │      │          │未上鎖之│問、第19頁背面本│        │            │            │
│    │        │        │      │          │窗戶，從│院準備、第60頁背│        │            │            │
│    │        │        │      │          │窗戶爬進│面至第61頁及第63│        │            │            │
│    │        │        │      │          │去屋內，│頁背面本院審理）│        │            │            │
│    │        │        │      │          │再至一樓│                │        │            │            │
│    │        │        │      │          │收銀臺行│被害人王來好之│        │            │            │
│    │        │        │      │          │竊。    │指述（見99年度偵│        │            │            │
│    │        │        │      │          │        │字第8355號卷第92│        │            │            │
│    │        │        │      │          │        │頁偵訊）        │        │            │            │
├──┼────┼────┼───┼─────┼────┼────────┼────┼──────┼──────┤
│ 2  │99年5月 │新竹市香│徐忠慶│馬達一批共│翻越興昌│被告張宸嘉自白│刑法第  │張宸嘉犯踰越│所竊物品於同│
│(3) │4日凌晨3│山區華江│      │62公斤    │行資源回│（見99年度偵字第│321條第1│門扇竊盜罪，│日賣給金佳億│
│    │時許    │街95巷（│      │          │收場鐵門│8355號卷第9頁警 │項第2款 │處有期徒刑捌│資源回收場，│
│    │        │興昌行資│      │          │後，侵入│詢、第69頁偵訊、│        │月。        │變賣所得3000│
│    │        │源回收場│      │          │未供人住│第125頁偵訊、99 │        │            │元。        │
│    │        │）      │      │          │居之回收│年度聲羈字第252 │        │            │            │
│    │        │        │      │          │場內行竊│號卷第3頁本院訊 │        │            │            │
│    │        │        │      │          │。      │問、99年度易字第│        │            │            │
│    │        │        │      │          │        │296號卷第9頁背面│        │            │            │
│    │        │        │      │          │        │本院訊問、第19頁│        │            │            │
│    │        │        │      │          │        │背面本院準備、第│        │            │            │
│    │        │        │      │          │        │60頁背面至第61頁│        │            │            │
│    │        │        │      │          │        │及第63頁背面本院│        │            │            │
│    │        │        │      │          │        │審理）          │        │            │            │
│    │        │        │      │          │        │                │        │            │            │
│    │        │        │      │          │        │被害人徐忠慶之│        │            │            │
│    │        │        │      │          │        │指述（見99年度偵│        │            │            │
│    │        │        │      │          │        │字第8355號卷第38│        │            │            │
│    │        │        │      │          │        │頁警詢、第95頁至│        │            │            │
│    │        │        │      │          │        │第96頁偵訊）    │        │            │            │
│    │        │        │      │          │        │                │        │            │            │
│    │        │        │      │          │        │金佳億舊貨業回│        │            │            │
│    │        │        │      │          │        │收登金記表。（見│        │            │            │
│    │        │        │      │          │        │99年度偵字第8355│        │            │            │
│    │        │        │      │          │        │號卷第54頁）    │        │            │            │
├──┼────┼────┼───┼─────┼────┼────────┼────┼──────┼──────┤
│ 3  │99年8月 │新竹市香│徐忠慶│雜線一批  │翻越興昌│被告張宸嘉自白│刑法第  │張宸嘉犯踰越│所竊物品於同│
│(4) │10日凌晨│山區華江│      │          │行資源回│（見99年度偵字第│321條第1│門扇竊盜罪，│日賣給金佳億│
│    │1時許   │街95巷（│      │          │收場鐵門│8355號卷第9頁警 │項第2款 │處有期徒刑伍│資源回收場，│
│    │        │興昌行資│      │          │後，侵入│詢、第69頁偵訊、│        │月。        │變賣所得900 │
│    │        │源回收場│      │          │未供人住│第125頁偵訊、99 │        │            │元。        │
│    │        │）      │      │          │居之回收│年度聲羈字第252 │        │            │            │
│    │        │        │      │          │場內行竊│號卷第3頁本院訊 │        │            │自首        │
│    │        │        │      │          │。      │問、99年度易字第│        │            │            │
│    │        │        │      │          │        │296號卷第9頁背面│        │            │            │
│    │        │        │      │          │        │本院訊問、第19頁│        │            │            │
│    │        │        │      │          │        │背面本院準備、第│        │            │            │
│    │        │        │      │          │        │60頁背面至第61頁│        │            │            │
│    │        │        │      │          │        │及第63頁背面本院│        │            │            │
│    │        │        │      │          │        │審理）          │        │            │            │
│    │        │        │      │          │        │                │        │            │            │
│    │        │        │      │          │        │被害人徐忠慶之│        │            │            │
│    │        │        │      │          │        │指述（見99年度偵│        │            │            │
│    │        │        │      │          │        │字第8355號卷第38│        │            │            │
│    │        │        │      │          │        │頁警詢、第95頁至│        │            │            │
│    │        │        │      │          │        │第97頁偵訊）    │        │            │            │
│    │        │        │      │          │        │                │        │            │            │
│    │        │        │      │          │        │金佳億舊貨業回│        │            │            │
│    │        │        │      │          │        │收登金記表。（見│        │            │            │
│    │        │        │      │          │        │99年度偵字第8355│        │            │            │
│    │        │        │      │          │        │號卷第55頁）    │        │            │            │
├──┼────┼────┼───┼─────┼────┼────────┼────┼──────┼──────┤
│ 4  │99年8月 │新竹市香│林余惠│10元、5元 │翻越金誠│被告張宸嘉自白│刑法第  │張宸嘉犯踰越│所竊物品除現│
│(9) │16日凌晨│山區延平│美    │硬幣各2000│富資源回│（見99年度偵字第│321條第1│牆垣竊盜罪，│金外，賣給宏│
│    │2、3時許│路2段金 │      │元，青銅  │收場大門│8355號卷第18頁警│項第2款 │處有期徒刑伍│益資源回收場│
│    │        │元寶社區│      │100公斤、 │後，侵入│詢、第69頁偵訊、│        │月。        │，總共變賣及│
│    │        │（金誠富│      │紅銅60公斤│回收場內│第125頁及第127頁│        │            │得手4700元。│
│    │        │資源回收│      │          │徒手行竊│偵訊、99年度聲羈│        │            │            │
│    │        │場）    │      │          │。      │字第252號卷第3頁│        │            │自首        │
│    │        │        │      │          │        │本院訊問、99年度│        │            │            │
│    │        │        │      │          │        │易字第296號卷第 │        │            │            │
│    │        │        │      │          │        │10頁本院訊問、第│        │            │            │
│    │        │        │      │          │        │19頁背面本院準備│        │            │            │
│    │        │        │      │          │        │、第60頁背面至第│        │            │            │
│    │        │        │      │          │        │61頁及第63頁背面│        │            │            │
│    │        │        │      │          │        │本院審理）      │        │            │            │
│    │        │        │      │          │        │                │        │            │            │
│    │        │        │      │          │        │被害人林余惠美│        │            │            │
│    │        │        │      │          │        │之指述（見99年度│        │            │            │
│    │        │        │      │          │        │偵字第8355號卷第│        │            │            │
│    │        │        │      │          │        │28頁警詢、第102 │        │            │            │
│    │        │        │      │          │        │頁偵訊）        │        │            │            │
├──┼────┼────┼───┼─────┼────┼────────┼────┼──────┼──────┤
│ 5  │99年8月 │新竹市香│林余惠│雜線200公 │翻越金誠│被告張宸嘉自白│刑法第  │張宸嘉犯踰越│所竊物品賣給│
│(10)│28日凌晨│山區延平│美    │斤、鋁架20│富資源回│（見99年度偵字第│321條第1│門扇竊盜罪，│宏益資源回收│
│    │2、3時許│路二段金│      │0公斤、小 │收場大門│8355號卷第18頁警│項第2款 │處有期徒刑伍│場，變賣所得│
│    │        │元寶社區│      │馬達30公斤│後，侵入│詢、第69頁偵訊、│        │月。        │1000元。    │
│    │        │（金誠富│      │          │回收場內│第125頁及第127頁│        │            │            │
│    │        │資源回收│      │          │徒手行竊│偵訊、99年度聲羈│        │            │自首        │
│    │        │場）    │      │          │。      │字第252號卷第3頁│        │            │            │
│    │        │        │      │          │        │本院訊問、99年度│        │            │            │
│    │        │        │      │          │        │易字第296號卷第 │        │            │            │
│    │        │        │      │          │        │10頁本院訊問、第│        │            │            │
│    │        │        │      │          │        │19頁背面本院準備│        │            │            │
│    │        │        │      │          │        │、第60頁背面至第│        │            │            │
│    │        │        │      │          │        │61頁及第63頁背面│        │            │            │
│    │        │        │      │          │        │本院審理）      │        │            │            │
│    │        │        │      │          │        │                │        │            │            │
│    │        │        │      │          │        │被害人林余惠美│        │            │            │
│    │        │        │      │          │        │之指述（見99年度│        │            │            │
│    │        │        │      │          │        │偵字第8355號卷第│        │            │            │
│    │        │        │      │          │        │28頁至第29頁警詢│        │            │            │
│    │        │        │      │          │        │、第102頁偵訊） │        │            │            │
├──┼────┼────┼───┼─────┼────┼────────┼────┼──────┼──────┤
│ 6  │99年9月3│新竹市香│林余惠│白鐵400公 │翻越金誠│被告張宸嘉自白│刑法第  │張宸嘉犯踰越│所竊物品賣給│
│(11)│日或4日 │山區延平│美    │斤、銨子合│富資源回│（見99年度偵字第│321條第1│門扇竊盜罪，│宏益資源回收│
│    │凌晨2時 │路二段金│      │金300公斤 │收場大門│8355號卷第18頁至│項第2款 │處有期徒刑伍│場，變賣所得│
│    │許      │元寶社區│      │          │後，侵入│第19頁警詢、第69│        │月。        │800元。     │
│    │        │（金誠富│      │          │回收場內│頁偵訊、第125頁 │        │            │            │
│    │        │資源回收│      │          │徒手行竊│及第127頁偵訊、 │        │            │自首        │
│    │        │場）    │      │          │。      │99年度聲羈字第25│        │            │            │
│    │        │        │      │          │        │2號卷第3頁本院訊│        │            │            │
│    │        │        │      │          │        │問、99年度易字第│        │            │            │
│    │        │        │      │          │        │296號卷第10頁至 │        │            │            │
│    │        │        │      │          │        │第10頁背面本院訊│        │            │            │
│    │        │        │      │          │        │問、第19頁背面本│        │            │            │
│    │        │        │      │          │        │院準備、第60頁背│        │            │            │
│    │        │        │      │          │        │面至第61頁及第63│        │            │            │
│    │        │        │      │          │        │頁背面本院審理）│        │            │            │
│    │        │        │      │          │        │                │        │            │            │
│    │        │        │      │          │        │被害人林余惠美│        │            │            │
│    │        │        │      │          │        │之指述（見99年度│        │            │            │
│    │        │        │      │          │        │偵字第8355號卷第│        │            │            │
│    │        │        │      │          │        │29頁警詢、第102 │        │            │            │
│    │        │        │      │          │        │頁偵訊）        │        │            │            │
├──┼────┼────┼───┼─────┼────┼────────┼────┼──────┼──────┤
│ 7  │99年9月 │新竹市香│林余惠│乾電池100 │翻越金誠│被告張宸嘉自白│刑法第  │張宸嘉犯踰越│所竊物品賣給│
│(12)│13日凌晨│山區延平│美    │公斤      │富資源回│（見99年度偵字第│321條第1│門扇竊盜罪，│宏益資源回收│
│    │3、4時許│路二段金│      │          │收場大門│8355號卷第19頁警│項第2款 │處有期徒刑伍│場，變賣所得│
│    │        │元寶社區│      │          │後，侵入│詢、第69頁偵訊、│        │月。        │200元。     │
│    │        │（金誠富│      │          │回收場內│第125頁及第127頁│        │            │            │
│    │        │資源回收│      │          │徒手行竊│偵訊、99年度聲羈│        │            │自首        │
│    │        │場）    │      │          │。      │字第252號卷第3頁│        │            │            │
│    │        │        │      │          │        │本院訊問、99年度│        │            │            │
│    │        │        │      │          │        │易字第296號卷第 │        │            │            │
│    │        │        │      │          │        │10頁背面本院訊問│        │            │            │
│    │        │        │      │          │        │、第19頁背面本院│        │            │            │
│    │        │        │      │          │        │準備、第60頁背面│        │            │            │
│    │        │        │      │          │        │至第61頁及第63頁│        │            │            │
│    │        │        │      │          │        │背面本院審理）  │        │            │            │
│    │        │        │      │          │        │                │        │            │            │
│    │        │        │      │          │        │被害人林余惠美│        │            │            │
│    │        │        │      │          │        │之指述（見99年度│        │            │            │
│    │        │        │      │          │        │偵字第8355號卷第│        │            │            │
│    │        │        │      │          │        │29頁警詢、第102 │        │            │            │
│    │        │        │      │          │        │頁偵訊）        │        │            │            │
├──┼────┼────┼───┼─────┼────┼────────┼────┼──────┼──────┤
│ 8  │99年9月 │新竹市香│王來好│收銀機內50│從新竹市│被告張宸嘉自白│刑法第  │張宸嘉犯踰越│自首        │
│(2) │14日中午│山區華江│      │元及10元硬│華江街93│（見99年度偵字第│321條第1│牆垣竊盜罪，│            │
│    │12時許  │街93之3 │      │幣共約3000│之5號住 │8355號卷第9頁警 │項第2款 │處有期徒刑陸│變更起訴法條│
│    │        │號美好早│      │元        │處頂樓翻│詢、第69頁偵訊、│        │月。        │            │
│    │        │餐店一樓│      │          │越圍牆至│第108頁偵訊、第 │        │            │            │
│    │        │收銀臺  │      │          │隔壁（即│124頁至第125頁偵│        │            │            │
│    │        │        │      │          │同街93之│訊、99年度聲羈字│        │            │            │
│    │        │        │      │          │3號）頂 │第252號卷第3頁本│        │            │            │
│    │        │        │      │          │樓後，打│院訊問、99年度易│        │            │            │
│    │        │        │      │          │開被害人│字第296號卷第9頁│        │            │            │
│    │        │        │      │          │頂樓未上│至第9頁背面本院 │        │            │            │
│    │        │        │      │          │鎖之鐵門│訊問、第19頁背面│        │            │            │
│    │        │        │      │          │後，走樓│本院準備、第60頁│        │            │            │
│    │        │        │      │          │梯至一樓│背面至第61頁及第│        │            │            │
│    │        │        │      │          │收銀臺處│63頁背面本院審理│        │            │            │
│    │        │        │      │          │行竊    │）              │        │            │            │
│    │        │        │      │          │        │                │        │            │            │
│    │        │        │      │          │        │被害人王來好之│        │            │            │
│    │        │        │      │          │        │指述（見99年度偵│        │            │            │
│    │        │        │      │          │        │字第8355號卷第31│        │            │            │
│    │        │        │      │          │        │頁至第32頁警詢、│        │            │            │
│    │        │        │      │          │        │第91頁至第92頁偵│        │            │            │
│    │        │        │      │          │        │訊）            │        │            │            │
├──┼────┼────┼───┼─────┼────┼────────┼────┼──────┼──────┤
│ 9  │99年9月 │新竹市香│林余惠│廢鐵約200 │翻越金誠│被告張宸嘉自白│刑法第  │張宸嘉犯踰越│所竊物品賣給│
│(13)│17日凌晨│山區延平│美    │公斤      │富資源回│（見99年度偵字第│321條第1│門扇竊盜罪，│宏益資源回收│
│    │2、3時許│路二段金│      │          │收場大門│8355號卷第19頁警│項第2款 │處有期徒刑伍│場，變賣所得│
│    │        │元寶社區│      │          │後，侵入│詢、第69頁偵訊、│        │月。        │400元。     │
│    │        │（金誠富│      │          │回收場內│第125頁及第127頁│        │            │            │
│    │        │資源回收│      │          │徒手行竊│偵訊、99年度聲羈│        │            │自首        │
│    │        │場）    │      │          │。      │字第252號卷第3頁│        │            │            │
│    │        │        │      │          │        │本院訊問、99年度│        │            │            │
│    │        │        │      │          │        │易字第296號卷第 │        │            │            │
│    │        │        │      │          │        │10頁背面本院訊問│        │            │            │
│    │        │        │      │          │        │、第19頁背面本院│        │            │            │
│    │        │        │      │          │        │準備、第60頁背面│        │            │            │
│    │        │        │      │          │        │至第61頁及第63頁│        │            │            │
│    │        │        │      │          │        │背面本院審理）  │        │            │            │
│    │        │        │      │          │        │                │        │            │            │
│    │        │        │      │          │        │被害人林余惠美│        │            │            │
│    │        │        │      │          │        │之指述（見99年度│        │            │            │
│    │        │        │      │          │        │偵字第8355號卷第│        │            │            │
│    │        │        │      │          │        │29頁警詢、第102 │        │            │            │
│    │        │        │      │          │        │頁偵訊、99年度易│        │            │            │
│    │        │        │      │          │        │字第296號卷第60 │        │            │            │
│    │        │        │      │          │        │頁至第60頁背面本│        │            │            │
│    │        │        │      │          │        │院審理）        │        │            │            │
├──┼────┼────┼───┼─────┼────┼────────┼────┼──────┼──────┤
│ 10 │99年9月 │新竹市香│徐忠慶│電線11.4公│翻越興昌│被告張宸嘉自白│刑法第  │張宸嘉犯踰越│所竊物品於同│
│(5) │18日凌晨│山區華江│      │斤        │行資源回│（見99年度偵字第│321條第1│門扇竊盜罪，│日賣給金佳億│
│    │1時許   │街95巷（│      │          │收場鐵門│8355號卷第9頁至 │項第2款 │處有期徒刑伍│資源回收場，│
│    │        │興昌行資│      │          │後，侵入│第10頁警詢、第69│        │月。        │變賣所得900 │
│    │        │源回收場│      │          │未供人住│頁偵訊、第125頁 │        │            │元。        │
│    │        │）      │      │          │居之回收│至126頁偵訊、99 │        │            │            │
│    │        │        │      │          │場內行竊│年度聲羈字第252 │        │            │自首        │
│    │        │        │      │          │。      │號卷第3頁本院訊 │        │            │            │
│    │        │        │      │          │        │問、99年度易字第│        │            │            │
│    │        │        │      │          │        │296號卷第9頁背面│        │            │            │
│    │        │        │      │          │        │本院訊問、第19頁│        │            │            │
│    │        │        │      │          │        │背面本院準備、第│        │            │            │
│    │        │        │      │          │        │60頁背面至第61頁│        │            │            │
│    │        │        │      │          │        │及第63頁背面本院│        │            │            │
│    │        │        │      │          │        │審理）          │        │            │            │
│    │        │        │      │          │        │                │        │            │            │
│    │        │        │      │          │        │被害人徐忠慶之│        │            │            │
│    │        │        │      │          │        │指述（見99年度偵│        │            │            │
│    │        │        │      │          │        │字第8355號卷第38│        │            │            │
│    │        │        │      │          │        │頁警詢、第95頁至│        │            │            │
│    │        │        │      │          │        │第97頁偵訊）    │        │            │            │
│    │        │        │      │          │        │                │        │            │            │
│    │        │        │      │          │        │金佳億舊貨業回│        │            │            │
│    │        │        │      │          │        │收登金記表。（見│        │            │            │
│    │        │        │      │          │        │99年度偵字第8355│        │            │            │
│    │        │        │      │          │        │號卷第56頁）    │        │            │            │
├──┼────┼────┼───┼─────┼────┼────────┼────┼──────┼──────┤
│ 11 │99年9月 │新竹市香│楊鴻旻│雜線1批、 │翻越金佳│被告張宸嘉自白│刑法第  │張宸嘉犯踰越│所竊物品賣給│
│(15)│25日凌晨│山區延平│      │電池、電線│億資源回│（見99年度偵字第│321條第1│門扇竊盜罪，│宏益資源回收│
│    │2時30分 │路二段虎│      │、黃銅管等│收場鐵門│8355號卷第10頁警│項第2款 │處有期徒刑伍│場，變賣所得│
│    │許      │山段415 │      │          │後，侵入│詢、第69頁偵訊、│        │月。        │4000元。    │
│    │        │號（金佳│      │          │回收場內│第125頁至第126頁│        │            │            │
│    │        │億資源回│      │          │徒手行竊│偵訊、99年度聲羈│        │            │自首        │
│    │        │收場）  │      │          │。      │字第252號卷第3頁│        │            │            │
│    │        │        │      │          │        │本院訊問、99年度│        │            │            │
│    │        │        │      │          │        │易字第296號卷第 │        │            │            │
│    │        │        │      │          │        │10頁背面本院訊問│        │            │            │
│    │        │        │      │          │        │、第19頁背面本院│        │            │            │
│    │        │        │      │          │        │準備、第60頁背面│        │            │            │
│    │        │        │      │          │        │至第61頁及第63頁│        │            │            │
│    │        │        │      │          │        │背面本院審理）  │        │            │            │
│    │        │        │      │          │        │                │        │            │            │
│    │        │        │      │          │        │被害人楊鴻旻之│        │            │            │
│    │        │        │      │          │        │指述（見99年度偵│        │            │            │
│    │        │        │      │          │        │字第8355號卷第35│        │            │            │
│    │        │        │      │          │        │頁警詢、第97頁偵│        │            │            │
│    │        │        │      │          │        │訊）            │        │            │            │
├──┼────┼────┼───┼─────┼────┼────────┼────┼──────┼──────┤
│ 12 │99年9月 │新竹市香│徐忠慶│電線4公斤 │翻越興昌│被告張宸嘉自白│刑法第  │張宸嘉犯踰越│所竊物品於同│
│(6) │28日凌晨│山區華江│      │          │行資源回│（見99年度偵字第│321條第1│門扇竊盜罪，│日賣給金佳億│
│    │2時許   │街95巷（│      │          │收場鐵門│8355號卷第10頁警│項第2款 │處有期徒刑伍│資源回收場，│
│    │        │興昌行資│      │          │後，侵入│詢、第69頁偵訊、│        │月。        │變賣所得1500│
│    │        │源回收場│      │          │未供人住│第125頁至126頁偵│        │            │元。        │
│    │        │）      │      │          │居之回收│訊、99年度聲羈字│        │            │            │
│    │        │        │      │          │場內行竊│第252號卷第3頁本│        │            │自首        │
│    │        │        │      │          │。      │院訊問、99年度易│        │            │            │
│    │        │        │      │          │        │字第296號卷第9頁│        │            │            │
│    │        │        │      │          │        │背面至第10頁本院│        │            │            │
│    │        │        │      │          │        │訊問、第19頁背面│        │            │            │
│    │        │        │      │          │        │本院準備、第60頁│        │            │            │
│    │        │        │      │          │        │背面至第61頁及第│        │            │            │
│    │        │        │      │          │        │63頁背面本院審理│        │            │            │
│    │        │        │      │          │        │）              │        │            │            │
│    │        │        │      │          │        │                │        │            │            │
│    │        │        │      │          │        │被害人徐忠慶之│        │            │            │
│    │        │        │      │          │        │指述（見99年度偵│        │            │            │
│    │        │        │      │          │        │字第8355號卷第38│        │            │            │
│    │        │        │      │          │        │頁警詢、第95頁至│        │            │            │
│    │        │        │      │          │        │第97頁偵訊）    │        │            │            │
│    │        │        │      │          │        │                │        │            │            │
│    │        │        │      │          │        │金佳億舊貨業回│        │            │            │
│    │        │        │      │          │        │收登金記表。（見│        │            │            │
│    │        │        │      │          │        │99年度偵字第8355│        │            │            │
│    │        │        │      │          │        │號卷第56頁）    │        │            │            │
├──┼────┼────┼───┼─────┼────┼────────┼────┼──────┼──────┤
│ 13 │99年9月 │新竹市香│徐忠慶│雜線1批   │翻越興昌│被告張宸嘉自白│刑法第  │張宸嘉犯踰越│所竊物品於同│
│(7) │30日凌晨│山區華江│      │          │行資源回│（見99年度偵字第│321條第1│門扇竊盜罪，│日賣給金佳億│
│    │2時許   │街95巷（│      │          │收場鐵門│8355號卷第10頁警│項第2款 │處有期徒刑伍│資源回收場，│
│    │        │興昌行資│      │          │後，侵入│詢、第69頁偵訊、│        │月。        │變賣所得1200│
│    │        │源回收場│      │          │未供人住│第125頁至126頁偵│        │            │元。        │
│    │        │）      │      │          │居之回收│訊、99年度聲羈字│        │            │            │
│    │        │        │      │          │場內行竊│第252號卷第3頁本│        │            │自首        │
│    │        │        │      │          │。      │院訊問、99年度易│        │            │            │
│    │        │        │      │          │        │字第296號卷第10 │        │            │            │
│    │        │        │      │          │        │頁本院訊問、第  │        │            │            │
│    │        │        │      │          │        │19頁背面本院準備│        │            │            │
│    │        │        │      │          │        │、第60頁背面至第│        │            │            │
│    │        │        │      │          │        │61頁及第63頁背面│        │            │            │
│    │        │        │      │          │        │本院審理）      │        │            │            │
│    │        │        │      │          │        │                │        │            │            │
│    │        │        │      │          │        │被害人徐忠慶之│        │            │            │
│    │        │        │      │          │        │指述（見99年度偵│        │            │            │
│    │        │        │      │          │        │字第8355號卷第38│        │            │            │
│    │        │        │      │          │        │頁警詢、第95頁至│        │            │            │
│    │        │        │      │          │        │第97頁偵訊）    │        │            │            │
│    │        │        │      │          │        │                │        │            │            │
│    │        │        │      │          │        │金佳億舊貨業回│        │            │            │
│    │        │        │      │          │        │收登金記表。（見│        │            │            │
│    │        │        │      │          │        │99年度偵字第8355│        │            │            │
│    │        │        │      │          │        │號卷第57頁）    │        │            │            │
├──┼────┼────┼───┼─────┼────┼────────┼────┼──────┼──────┤
│ 14 │99年10月│新竹市香│徐忠慶│小馬達1批 │翻越興昌│被告張宸嘉自白│刑法第  │張宸嘉犯踰越│所竊物品銷贓│
│(8) │4日凌晨 │山區華江│      │          │行資源回│（見99年度偵字第│321條第1│門扇竊盜罪，│處所不明，變│
│    │3時51分 │街95巷（│      │          │收場大門│8355號卷第10頁及│項第2款 │處有期徒刑伍│賣所得1500元│
│    │許      │興昌行資│      │          │後，侵入│第12頁警詢、第69│        │月。        │。          │
│    │        │源回收場│      │          │未供人住│頁至第70頁偵訊、│        │            │            │
│    │        │）      │      │          │居之回收│第125頁至126頁偵│        │            │自首        │
│    │        │        │      │          │場內行竊│訊、99年度聲羈字│        │            │            │
│    │        │        │      │          │。      │第252號卷第3頁本│        │            │            │
│    │        │        │      │          │        │院訊問、99年度易│        │            │            │
│    │        │        │      │          │        │字第296號卷第10 │        │            │            │
│    │        │        │      │          │        │頁本院訊問、第  │        │            │            │
│    │        │        │      │          │        │19頁背面本院準備│        │            │            │
│    │        │        │      │          │        │、第60頁背面至第│        │            │            │
│    │        │        │      │          │        │61頁及第63頁背面│        │            │            │
│    │        │        │      │          │        │本院審理）      │        │            │            │
│    │        │        │      │          │        │                │        │            │            │
│    │        │        │      │          │        │被害人徐忠慶之│        │            │            │
│    │        │        │      │          │        │指述（見99年度偵│        │            │            │
│    │        │        │      │          │        │字第8355號卷第38│        │            │            │
│    │        │        │      │          │        │頁警詢、第95頁至│        │            │            │
│    │        │        │      │          │        │第97頁偵訊）    │        │            │            │
│    │        │        │      │          │        │                │        │            │            │
│    │        │        │      │          │        │興昌行資源回收│        │            │            │
│    │        │        │      │          │        │場99年10月4日凌 │        │            │            │
│    │        │        │      │          │        │晨3時51分24秒、4│        │            │            │
│    │        │        │      │          │        │時3分28秒、4時3 │        │            │            │
│    │        │        │      │          │        │分33秒監視器翻拍│        │            │            │
│    │        │        │      │          │        │照片3張。（見99 │        │            │            │
│    │        │        │      │          │        │年度偵字第8355號│        │            │            │
│    │        │        │      │          │        │卷第44頁至第45頁│        │            │            │
│    │        │        │      │          │        │）              │        │            │            │
├──┼────┼────┼───┼─────┼────┼────────┼────┼──────┼──────┤
│ 15 │99年10月│新竹市香│林余惠│青銅電珠頭│翻越金誠│被告張宸嘉自白│刑法第  │張宸嘉犯踰越│所竊物品賣給│
│(14)│5日凌晨 │山區延平│美    │100公斤   │富資源回│（見99年度偵字第│321條第1│門扇竊盜罪，│宏益資源回收│
│    │2時至4時│路二段金│      │          │收場大門│8355號卷第19頁警│項第2款 │處有期徒刑伍│場，變賣所得│
│    │間某時許│元寶社區│      │          │後，侵入│詢、第69頁偵訊、│        │月。        │800元。     │
│    │        │（金誠富│      │          │回收場內│第125頁及第127頁│        │            │            │
│    │        │資源回收│      │          │徒手行竊│偵訊、99年度聲羈│        │            │自首        │
│    │        │場）    │      │          │。      │字第252號卷第3頁│        │            │            │
│    │        │        │      │          │        │本院訊問、99年度│        │            │            │
│    │        │        │      │          │        │易字第296號卷第 │        │            │            │
│    │        │        │      │          │        │10頁背面本院訊問│        │            │            │
│    │        │        │      │          │        │、第19頁背面本院│        │            │            │
│    │        │        │      │          │        │準備、第60頁背面│        │            │            │
│    │        │        │      │          │        │至第61頁及第63頁│        │            │            │
│    │        │        │      │          │        │背面本院審理）  │        │            │            │
│    │        │        │      │          │        │                │        │            │            │
│    │        │        │      │          │        │被害人林余惠美│        │            │            │
│    │        │        │      │          │        │之指述（見99年度│        │            │            │
│    │        │        │      │          │        │偵字第8355號卷第│        │            │            │
│    │        │        │      │          │        │29頁警詢、第102 │        │            │            │
│    │        │        │      │          │        │頁偵訊）        │        │            │            │
├──┼────┼────┼───┼─────┼────┼────────┼────┼──────┼──────┤
│ 16 │99年10月│新竹市香│楊鴻旻│          │翻越金佳│被告張宸嘉自白│刑法第  │張宸嘉犯踰越│            │
│(16)│22日凌晨│山區延平│      │          │億資源回│（見99年度偵字第│321條第1│門扇竊盜未遂│            │
│    │3時41分 │路二段虎│      │          │收場鐵門│8355號卷第15頁至│項第2款 │罪，處有期徒│            │
│    │許      │山段415 │      │          │後，侵入│第16頁警詢、第69│、第2項 │刑肆月。    │            │
│    │        │號（金佳│      │          │回收場內│頁偵訊、第125頁 │        │            │            │
│    │        │億資源回│      │          │著手行竊│及第127頁偵訊、 │        │            │            │
│    │        │收場）  │      │          │。      │99年度聲羈字第  │        │            │            │
│    │        │        │      │          │        │252號卷第3頁本院│        │            │            │
│    │        │        │      │          │        │訊問、99年度易字│        │            │            │
│    │        │        │      │          │        │第296號卷第10頁 │        │            │            │
│    │        │        │      │          │        │背面至第11頁本院│        │            │            │
│    │        │        │      │          │        │訊問、第19頁背面│        │            │            │
│    │        │        │      │          │        │本院準備、第60頁│        │            │            │
│    │        │        │      │          │        │背面至第61頁及第│        │            │            │
│    │        │        │      │          │        │63頁背面本院審理│        │            │            │
│    │        │        │      │          │        │）              │        │            │            │
│    │        │        │      │          │        │                │        │            │            │
│    │        │        │      │          │        │被害人楊鴻旻之│        │            │            │
│    │        │        │      │          │        │指述（見99年度偵│        │            │            │
│    │        │        │      │          │        │字第8355號卷第35│        │            │            │
│    │        │        │      │          │        │頁警詢、第97頁偵│        │            │            │
│    │        │        │      │          │        │訊）            │        │            │            │
│    │        │        │      │          │        │                │        │            │            │
│    │        │        │      │          │        │金佳億資源回收│        │            │            │
│    │        │        │      │          │        │場99年10月22日凌│        │            │            │
│    │        │        │      │          │        │晨3時41分之監視 │        │            │            │
│    │        │        │      │          │        │器翻拍照片4張。 │        │            │            │
│    │        │        │      │          │        │（見99年度偵字第│        │            │            │
│    │        │        │      │          │        │8355號卷第48頁至│        │            │            │
│    │        │        │      │          │        │第49頁）        │        │            │            │
├──┴────┴────┴───┴─────┴────┴────────┴────┴──────┴──────┤
│編號欄（）內數字為起訴書附表中之編號                                                                          │
└───────────────────────────────────────────────────────┘